臺灣高雄地方法院刑事判決　　　　　九十一年度簡上字第一七四號
　　上　訴　人　臺灣高雄地方法院檢察署檢察官
　　被　　　告　丁○○
右列上訴人因竊盜案件，不服本院旗山簡易庭九十一年度旗簡字第一三九號中華民國
九十一年七月十日第一審簡易判決（聲請簡易判決處刑案號：九十一年度偵字第一○
八二○號），提起上訴，暨聲請併案審理（併案案號：九十一年度偵字第一五六九三
號），本院管轄之第二審合議庭判決如左：
    主  文
原判決撤銷。
丁○○連續竊盜，處有期徒刑肆月，如易科罰金，以參佰元折算壹日。扣案之鑰匙伍
把沒收。
    事  實
一、丁○○基於意圖為自己不法所有之概括犯意，連續為左列竊盜行為：
（一）於民國（下同）九十一年五月十八日五時許，乘高雄縣美濃鎮○○路二六九巷
      一號天后宮辦公室無人看守之際，自未上鎖之鐵門開關盒啟動鐵捲門後，徒手
      進入辦公室內翻動物品，並竊取該宮管理委員會主任委員乙○○所有之茶葉二
      斤（價值約新台幣（下同）一千元）得手（公訴人誤認未得手），正欲出門時
      ，為警當場查獲。
（二）於九十一年六月二日十四時許，在高雄縣美濃鎮○○路○段觀音廟前，持其所
      有機車鑰匙五把中之一把啟動電源竊取丙○○所有車牌號碼ＺＤＤ─九○一號
      輕型機車（價值約三萬七千元）得手。
（三）於九十一年六月十日十七時許，在高雄縣美濃鎮○○街二十九號附近，持上開
      機車鑰匙五把中之一把啟動電源竊取甲○○所有車牌號碼ＷＪＴ─七七八號輕
      型機車（價值約一萬五千元）得手。
（四）於九十一年六月十四日八時許，在高雄縣旗山鎮○○街與大同街口，持上開機
      車鑰匙五把中之一把啟動電源竊取鄭秀紅所有車牌號碼ＷＩＶ─九○五號輕型
      機車（價值約三千元）得手。嗣於九十一年六月二十日十時五十分許在旗山鎮
      廣聖醫院旁為警循線查獲，並扣得上開丁○○所有供其犯罪所用及犯罪預備之
      鑰匙五把。
二、案經高雄縣警察局旗山分局報請臺灣高雄地方法院檢察署檢察官偵查後聲請簡易
    判決處刑及移送併辦。
    理  由
一、訊據被告丁○○對於右揭事實迭於警訊、偵查及本院審理中均供認不諱，核與被
    害人即乙○○、丙○○、甲○○、鄭秀紅指訴情節及證人劉文葉證述情節相符，
    此外並有鑰匙五把扣案及車輛失竊車牌失竊資料個別查詢報表—查詢車輛認可資
    料三份、高雄縣警察局旗山分局扣押筆錄二份、高雄縣警察局旗山分局（警備隊
    ）扣押物品目錄表二份、贓物認領保管單四份在卷可稽，足認被告之自白與事實
    相符，自得採為論罪科刑之依據，本件事證明確，被告犯行均堪認定。
二、按竊盜罪既遂與未遂之區別，應以所竊之物已否移入自己權力支配之下為標準。
    若已將他人財物移歸自己所持，即應成立竊盜既遂罪（最高法院十七年上字第五
    ○九號、四十四年台上字第五一五號判例要旨參照），被告既已將竊得之茶葉二
    斤置入自己權力支配下，而於逃離之際為警當場逮捕，則其竊盜行為已達既遂，
    不因被警截獲而有異。核被告丁○○所為，係犯刑法第三百二十條第一項之竊盜
    罪。又被告先後四次竊盜犯行，時間緊接，所犯係構成要件相同之罪，顯係基於
    概括犯意反覆為之，應依刑法第五十六條之規定論以一罪，並加重其刑。至檢察
    官聲請意旨，認事實欄（一）竊盜行為應依刑法三百二十條第三項、第一項之普
通竊盜未遂罪處斷，尚有未洽，惟起訴基本事實相同，其罪名均為「竊盜」，僅
    行為態樣有既遂未遂之分，即無庸引刑事訴訟法第三百條變更檢察官起訴之法條
    （最高法院八十七年度台上字第三二三四號判決意旨參照）。另犯罪事實（二）
    、（三）、（四）部分，雖未據公訴人起訴，惟與已聲請簡易判決處刑之竊盜部
    分，有連續犯之裁判上一罪關係，為起訴效力所及，本院自得併予審理，附此敘
    明。
三、原審據以論科，固非無見，惟對於被告連續犯事實欄（二）、（三）、（四）之
    竊盜犯行部分（即併案部分），未及審酌，尚有未洽，檢察官上訴指摘原判決不
    當，為有理由，應由本院撤銷改判。爰審酌被告年輕力盛，不思努力工作，竟以
    竊盜之方式獲取不法財物，且於九十一年五月十八日因竊盜案件為警查獲後不知
    悔改，仍一再犯本罪，量刑本不宜從輕，惟念其犯後坦承犯行，態度良好，而竊
    得之物俱已悉數歸還被害人，且竊盜所得之利益非鉅等一切情狀，量處如主文所
    示之刑，併諭知易科罰金之折算標準。至扣案之鑰匙五把，係被告所有，為供犯
    罪所用或供犯罪預備之物，業經被告供承在卷，爰依刑法第三十八條第一項第二
    款宣告沒收之。
據上論斷，應依刑事訴訟法第四百五十五條之一第一項、第三項、第三百六十九條第
一項前段、第三百六十四條、第二百九十九條第一項前段，刑法第五十六條、第三百
二十條第一項、第四十一條第一項、第三十八條第一項第二款，罰金罰鍰提高標準條
例第一條前段、第二條，判決如主文。
本案經檢察官羅水郎到庭執行職務。
中      華      民      國    九十一    年      十      月     十六     日
                              臺灣高雄地方法院刑事第三庭
                                審判長法  官  趙  家  光
                                      法  官  柯  彩  燕
                                      法  官  孫  啟  強
右正本證明與原本無異。
不得上訴。
                                      書記官  盧  雅  婷
中      華      民      國    九十一    年      十      月     十六     日
附錄本案論罪科刑法條：
刑法第三百二十條第一項：
意圖為自己或第三人不法之所有，而竊取他人之動產者，為竊盜罪，處五年以下有期
徒刑、拘役或五百元以下罰金。
